臺灣臺中地方法院刑事判決
110年度簡上字第448號
上  訴  人  
即  被  告  江政豫


上列上訴人即被告因竊盜案件，不服本院民國110年9月6日110年
度中簡字第1837號第一審簡易判決（聲請簡易判決處刑案號：11
0年度偵字第16361號），本院判決如下：
    主          文
原判決關於沒收部分撤銷。
其餘上訴駁回。
    犯罪事實及理由
一、本判決所引用上訴人即被告江政豫（下稱被告）以外之人於
    審判外之陳述，均經本院於審理時當庭直接提示而為合法調
    查，檢察官及被告均同意作為證據，本院審酌前開證據作成
    或取得狀況，均無非法或不當取證之情事，亦無顯不可信情
    況，故認為適當而均得作為證據，依刑事訴訟法第159條之5
    規定，均具有證據能力。另本判決以下所引用之非供述證據
    ，均與本案事實具有自然關聯性，且核屬書證、物證性質，
    又查無事證足認有違背法定程式或經偽造、變造所取得等證
    據排除之情事，復經本院依刑事訴訟法第164條、第165條踐
    行物證、書證之調查程序，亦堪認均有證據能力。
二、本案經本院合議庭審理結果，認原審判決認事用法及量刑均
    無不當，除補充本院不採納被告上訴意旨之理由，暨沒收部
    分應撤銷改判之理由外，其餘部分並無不當，爰引用原審判
    決書記載之事實、證據及理由（如附件）。
三、被告上訴意旨略以：我過往有身心壓力的困擾，使用錯誤的
    方式紓解，我已經跟告訴人西雨孟成立調解並賠償完畢，原
    審判決量刑過重，請從輕量刑等語。
四、本院不採納被告上訴意旨之理由：
　㈠原審依具體個案認定事實，認被告前即有多次竊盜犯行，甚
    於107年間亦因在國民運動中心內犯竊盜案件，而經本院以1
    07年度易字第3764號定應執行有期徒刑4月，並諭知緩刑2 
    年，緩刑期間至110年3月3日止，有臺灣高等法院被告前案
    紀錄表附卷可查，於本案雖未構成累犯，然足見被告素行不
    佳，甚於緩刑期間再犯本案竊盜案件，顯見被告欠缺尊重他
    人財產權之觀念，法治觀念淡薄，且被告非無謀生能力之人
    ，竊取他人財物，行為殊值非難；暨被告自陳高中畢業之智
    識程度、小康之家庭經濟狀況（見偵卷第11頁被告110年3 
    月13日調查筆錄）等一切情狀，量處有期徒刑2月，並諭知
    易科罰金之折算標準，有原審判決書1份在卷可參。經核原
    審判決認事用法並無違誤，就量刑部分，亦係以被告之責任
    為基礎，斟酌刑法第57條所列事項而為刑之量定，堪稱妥適
    ，自應予維持。
　㈡被告於上訴後與告訴人成立調解並賠償完畢乙節，固為原審
    所未及審酌，然原審量刑洵屬妥適，並無量刑過重情事，業
    如前述。至被告上訴後與告訴人成立調解並賠償完畢部分，
    核屬是否仍應對被告沒收及追徵犯罪所得之問題，此部分則
    由本院就原審判決沒收部分予以撤銷（詳如後述）。
五、本院就沒收部分撤銷之理由：
　　按犯罪所得，屬於犯罪行為人者，沒收之；犯罪所得已實際
    合法發還被害人者，不予宣告沒收或追徵，刑法第38條之1
    第1項前段、第5項定有明文。經查，被告於上訴後已與告訴
    人成立調解並賠償完畢，此有本院調解程序筆錄附卷可佐（
    見簡上卷第55-56頁），並據被告所陳述在卷，且因告訴人
    留存卷內之手機號碼為空號（見中簡卷第29頁），而告訴人
    於本案辯論終結前，均未向本院陳報被告未履行賠償之情事
    （詳見本院開庭傳票之註記，見簡上卷第63頁），堪認被告
    已將犯罪所得賠償予告訴人，自毋庸宣告沒收或追徵被告之
    犯罪所得，原審未及審酌此情，其諭知沒收部分尚有未洽，
    爰由本院就原審判決沒收部分予以撤銷。
據上論斷，應依刑事訴訟法第455條之1第1項、第3項、第369條
第1項前段、第368條、第373條、第364條，判決如主文。
本案經檢察官黃怡華聲請以簡易判決處刑，檢察官洪志明、王宜
璇到庭執行職務。
中　　華　　民　　國　　111 　年　　3 　　月　　30　　日
                  刑事第十四庭  審判長法  官  黃司熒
                                      法  官  江健鋒
                                      法  官  田雅心
以上正本證明與原本無異。
不得上訴。
　　　　　　　　　　　　　　　　　　  書記官  王嘉麒　　
中　　華　　民　　國　　111 　年　　3 　　月　　30　　日
【附件】：本院110年度中簡字第1837號刑事簡易判決